最高法院刑事判決　　　　　　九十六年度台上字第二０二二號
上　訴　人　甲○○
選任辯護人　謝　傑律師
上列上訴人因違反槍砲彈藥刀械管制條例案件，不服台灣高等法
院高雄分院中華民國九十三年八月二十五日第二審判決（九十三
年度上訴字第三九八號，起訴案號：台灣高雄地方法院檢察署九
十二年度偵字第二三九０三號），提起上訴，本院判決如下：
    主  文
上訴駁回。
    理  由
按刑事訴訟法第三百七十七條規定，上訴於第三審法院，非以判
決違背法令為理由，不得為之。是提起第三審上訴，應以原判決
違背法令為理由，係屬法定要件。如果上訴理由狀並未依據卷內
訴訟資料，具體指摘原判決不適用何種法則或如何適用不當，或
所指摘原判決違法情事，顯與法律規定得為第三審上訴理由之違
法情形，不相適合時，均應認其上訴為違背法律上之程式，予以
駁回。本件上訴人甲○○上訴意旨略稱：(一)、原判決僅憑查扣之
改造具殺傷力之半自動玩具手槍係從上訴人住處工作室電腦主機
內查獲之情況證據，而未查得真實、明理、積極之證據，即認定
上訴人非法持有該手槍，有違證據法則。(二)、上訴人自始否認持
有系爭手槍，上訴人初學電腦，對電腦主機不瞭解，任何部位都
不敢碰，怕弄壞電腦，足證系爭手槍非上訴人所藏放。因上訴人
之工作室出入之人多，有時上訴人為買紋身用物品而暫時外出，
由熟客代為看店，上訴人可能曾得罪顧客，第三者因而藏放該槍
陷害上訴人之可能不能排除，亦可能是警員栽贓。(三)、上訴人於
警察執行搜索毒品時，主動帶警員上二樓搜索，陪警員赴浴室搜
取安非他命吸食器，根本不知如何搜查電腦主機情形，並無警員
作證時所言上訴人當時眼神不對之事。(四)、系爭手槍如係上訴人
所藏放，於包槍之報紙及手槍上必留下指紋，茲鑑定結果因指紋
模糊無法比對，依「罪證有疑，利於被告」之證據法則，應為有
利上訴人之認定，但原判決竟認此不足為有利上訴人之認定，自
屬違法。(五)、上訴人為低收入戶，扶養子女各一人，均在求學中
，如認上訴人有罪，請為緩刑宣告等語。
惟查證據之取捨、證據證明力之判斷以及事實有無之認定，屬事
實審法院之職權，苟其取捨、判斷與認定，並不違背論理法則及
經驗法則，即不容任意指為違法，而執為適法之第三審上訴理由
。本件原審認定上訴人有原判決所載之未經許可，持有可發射子
彈具殺傷力之改造手槍犯行，係以上訴人對警方在其住處工作室
搜索時，在電腦主機內扣得改造具殺傷力之手槍之事實，已坦承
不諱，而該事實並經證人即查獲手槍之警員巫文利、林福雄、李
永立於偵查中證述屬實，且有搜索票、扣押物品收據、扣押筆錄
、照片及查扣之系爭手槍可稽。扣案之手槍經送內政部警政署刑
事警察局鑑定結果，係仿ＷＡＬＴＨＥ廠ＰＰＫ／Ｓ型半自動手
槍製造之玩具手槍換裝土造金屬槍管而改造成之手槍，機械性能
良好，可擊發適用子彈，具有殺傷力，有該局槍彈鑑定書可憑。
查獲槍枝之工作室，平時係上訴人個人使用，藏放手槍之電腦係
上訴人於民國九十二年九月底購入，迄今未曾送修，其內藏放之
系爭手槍係以九十二年十一月二十日刊行之蘋果日報所包裹，則
該槍並非出售電腦者所藏放。如該槍為友人或客人所暗地藏放，
藏放者顯然無法掌握該槍，無法隨時取回；如係蓄意栽贓，栽贓
者何以得知電腦主機外殼為活動可拆卸式，而為暗地放置以嫁禍
上訴人？況警方搜索之目的係查扣毒品，並非槍枝，足徵並無他
人栽贓再行檢舉以嫁禍上訴人之事證；又警方係在上訴人陪同下
搜索而查扣槍枝，警員亦無栽贓之機會，故上訴人否認持有該槍
，所辯槍枝係他人放置云云，並不可採。至於包裹手槍之報紙及
手槍經送高雄市政府警察局鑑定結果，雖因指紋線模糊不清，未
發現可資比對之指紋，致無法比對，惟依上開事證已足認上訴人
未經許可持有該槍枝，故未發現可資比對之指紋，並不足以證明
上訴人未持有該槍。綜上，上訴人犯行已堪認定。並以核上訴人
所為，係犯修正前槍砲彈藥刀械管制條例第十一條第四項之罪，
於法定刑內量處其刑。已詳其所憑證據及認定之理由，且指駁
、說明上訴人否認犯罪，所辯為不可採之理由。所為論斷，均有
卷存證據資料在卷可資覆按。上訴意旨雖指摘原判決違法，惟均
係就原審已調查及依憑證據所為認事採證職權之合法行使，以及
原判決已論列說明之事項，依憑己見任意指摘為違法，再為事實
之爭執，否認有藏放、持有系爭槍枝之犯行，辯稱係得罪他人，
被人栽贓云云，殊與法律規定得為第三審上訴理由之違法情形不
相適合，衡以前開說明，其上訴為違背法律上之程式，應予駁回
。又本件係以上訴不合法，從程序上予以駁回，上訴人請求為緩
刑宣告，自無從審酌，併此明。
據上論結，應依刑事訴訟法第三百九十五條前段，判決如主文。
中　　華　　民　　國　九十六　年　　四　　月　 十九　 日
                      最高法院刑事第八庭
                          審判長法官  陳　正　庸
                                法官  賴　忠　星
                                法官  林　開　任
                                法官  林　立　華
                                法官  李　伯　道
      本件正本證明與原本無異
                                      書  記  官
中　　華　　民　　國　九十六　年　  四 　 月  二十四　日
                                                      V
